---
title: "Briefing DV capstone"
author: "`r Sys.info()[7]`"
date: "`r Sys.Date()`"
output: 
 html_document:
   toc: true
   toc_float: true
   highlight: zenburn
   df_print: paged
   theme: flatly
---

```{r setup, include=FALSE}
knitr::opts_chunk$set(echo = TRUE)
```

File ini berisi template untuk mejawab pertanyaan 5W+1H saat briefing Capstone Data Visualization sebagai langkah awal sebelum membuat Dashboard. Silakan Bapak/Ibu mengisi jawaban di bawah. 

File ini tidak akan dinilai namun Bapak/Ibu **WAJIB** disubmit ke dalam classroom pada hari H briefing Capstone Data Visualization.

# What

Tentukan tujuan atau informasi yang ingin ditampilkan dalam dashboard

**Jawab**

Tujuan yang ingin dicapai atau informasi yang ingin disampaikan:

- Ingin memberitahu betapa parahnya situasi plastic waste yang ada di dunia.
- Ingin memberitahu apa yang menyebabkan begitu parahnya kondisi plastic waste yang ada di dunia.
- Ingin memberitahu apa dampak dari banyaknya plastic waste, terutama pada lautan yang terpolusi.

# Who

Untuk siapa dashboard ini dibuat? Siapa target pembaca dari dashboard ini?

**Jawab**

- publik

# Why

Apakah data yang dibuat relevan atau sesuai dengan tujuan? Mengapa?

**Jawab**

Data yang diperoleh dapat menjawab semua tujuan yang ingin disampaikan karena data bisa menyimpulkan insight yang ingin diketahui.

# When

Apakah data yang digunakan masih *up to date* atau masih relevan dengan kondisi sekarang? Apakah ada informasi tentang tanggal update terakhir dari data tersebut?

**Jawab**

Tgl terakhir 2015. Karena masih 5 tahun terakhir, masih relevan.


# How

Bagaimana Bapak/Ibu menggunakan visualisasi untuk menjawab tujuan yang telah disebutkan? 

Buat plot yang akan dimasukkan ke dalam dashboard. Boleh dalam bentuk `ggplot` maupun `plotly`.

**Jawab**

Plot untuk menjawab tujuan pertama
```{r}
library(tidyverse)

plasticprod <- read_csv("global-plastics-production.csv")

plasticprod %>% 
  is.na() %>% 
  colSums()

plasticprod_new <- plasticprod %>% 
  group_by(Year) %>% 
  summarise(sum_ton = sum(`Global plastics production`))

ggplot(data = plasticprod_new, mapping = aes(x = reorder(Year,-sum_ton), y = sum_ton, text = paste("Year:", Year, "<br>", "Amount of plastic produced:", sum_ton))) +
        geom_col(aes(fill = sum_ton)) +
        scale_fill_viridis_c() +
        labs(x = "Year", y = "Total amount of plastic produced") +
        coord_flip() +
        theme_minimal() +
        theme(legend.position = "none")
```

Plot kedua
```{r}

gdpmis <- read_csv(file="per-capita-mismanaged-plastic-waste-vs-gdp-per-capita.csv")

gdpmis <- gdpmis %>% 
  select(-Code)

gdp2010 <- gdpmis %>% 
  filter(Year == 2010)

gdp2010 %>% 
  is.na() %>% 
  colSums

gdp2010new <- gdp2010 %>% 
  mutate(`Mismanaged plastic waste per capita (kilograms per person per day)` = replace_na(`Mismanaged plastic waste per capita (kilograms per person per day)`, replace = mean(`Mismanaged plastic waste per capita (kilograms per person per day)`, na.rm = T)))

gdpnew <- gdp2010new %>% 
  mutate(`GDP per capita (int.-$) (international-$)` = replace_na(`GDP per capita (int.-$) (international-$)`, replace = mean(`GDP per capita (int.-$) (international-$)`, na.rm = T)))

gdp_new <- gdpnew %>% 
  mutate(Population = replace_na(Population, replace = mean(Population, na.rm = T)))

gdp_newnew <- gdp_new %>% 
  mutate(Mismanaged = gdp_new$`Mismanaged plastic waste per capita (kilograms per person per day)`)

gdp_newnewnew <- gdp_newnew %>% 
  mutate(GDP = gdp_newnew$`GDP per capita (int.-$) (international-$)`)

ggplot(data = gdp_newnewnew, mapping = aes(x = Mismanaged, y = GDP)) +
      geom_jitter(aes(color = Entity)) +
      geom_smooth(method = "lm") +
      theme_minimal() +
      labs(x = "Mismanaged plastic waste per capita", y = "GDP per capita") +
      theme(legend.position = "none") 
```

Plot ketiga
```{r}
macromicro <- read_csv(file = "macromicroplastics-in-ocean.csv")

macromicro <- macromicro %>% 
  select(-Code)

ggplot(data = macromicro, mapping = aes(x = Year, y = `Macroplastics (>0.5cm) (tonnes)`, text = paste("Year:", Year, "<br>", "Amount of Macroplastics:", paste0(`Macroplastics (>0.5cm) (tonnes)`, " tonnes"), "<br>", Entity))) +
        geom_line(aes(color = Entity), group = 1) +
        labs(x = "Year", "Amount of Macroplastics") +
        theme_minimal()
```

Buat chunk baru apabila ada lebih dari 3 plot.

# Where

Bagaimana desain layout atau tata letak dashboard yang akan dibuat?

**Jawab**

Contoh penulisan layout. 

Tab atau halaman pertama

- Problem:
- Plastic produced 
- Plastic inadequately managed

Tab atau halaman kedua

- Causes:
- Low GDP
- Handling issues

Tab atau halaman ketiga

- Impact:
- Ocean
- Coral reefs
